臺灣高等法院交通事件裁定　　　　　　 96年度交抗字第716號
抗　告　人
即受處分人　甲○○
上列抗告人因違反道路交通管理處罰條例案件，不服臺灣板橋地
方法院96年度交聲字第1005號，中華民國96年7月31日裁定，提
起抗告，本院裁定如下：
    主  文
抗告駁回。
    理  由
一、異議意旨略以：本件臺北縣政府警察局北縣警字第C0000000
    0號違反道路交通管理事件通知單（下簡稱舉發單），其上
    舉發日期係填載為92年2月8日，但所載違規日期卻為96年2
    月8日，是同一舉發單無法證明何者為正確；異議人於96年2
    月8日並未經過板橋市○○路，且受處分人住址係在板橋市
    ○○路94之2號而非舉發單上所載「板橋市○○路335號」；
    且舉發單上收受通知聯者簽章欄，非異議人之簽名，為此請
    求撤銷原處分云云。
二、原裁定意旨略以：
    (一)按汽車駕駛人，行經有燈光號誌管制之交岔路口闖紅燈者
      ，處新臺幣（下同）1800元以上5400元以下之罰鍰，道路
      交通管理處罰條例第53條第1項定有明文；又汽車駕駛人
      有違反上開條款規定者，應記違規點數3點，復據同條例
      第63條第1項第3款所明定。
    (二)原處分以異議人即受處分人甲○○（下簡稱異議人）於民
      國96年2月8日18時50分騎乘車牌LH2-073號機車，沿臺北
      縣板橋往土城方向行駛，行經臺北縣板橋市○○路150巷
      口時闖越紅燈，經警攔停舉發，而依道路交通管理處罰條
      例第53條第1項規定裁處罰鍰4500元，並依同條例63條第1
      項第3款規定（裁決書漏引第1項第3款，爰補充之）記違
      規點數3點等情，有舉發單、原處分機關96年6月13日板監
      裁字第裁41-C00000000號裁決處分書在卷可查。
    (三)異議人雖以前詞置辯，惟查：證人即本案舉發警員施俊敏
      於本院到庭具結證稱：本案舉發單係其當場所製發，當時
      其正騎乘巡邏車行經（臺北縣板橋市○○○路150巷口，
      其與異議人係對向行駛，而時值紅燈，所以停在停止線前
      ，惟因見到異議人闖越紅燈，其隨迴轉欲攔停異議人，但
      異議人未馬上停車，其即鳴警笛要求停車，一直到信義路
      與和平路口時才攔停到異議人，其要求異議人出示證件，
      異議人即拿出駕駛執照及行車執照，並稱因緊張所以沒有
      停車，且當時受處分人還載他太太，其攔下受異議人時，
      他太太還因緊張蹲在地上，舉發單開立時書載「92年2月8
      日」，可能是因開單所在位置太暗而誤載，其是請受處分
      人在舉發單上簽名，而舉發單上受處分人之地址，其是依
      照受處分人行車執照上所載住址登載者等語綦詳（詳本院
      卷第16、17頁）；且異議人於95年12月22日之戶籍地確係
      在「臺北縣板橋市○○路335號」乙節，復有本院自網路
      上戶政役系統所列印之異議人遷徙紀錄資料查詢結果單在
      卷可憑，足以佐證證人施俊敏所證述情節並非虛詞且與事
      實相符。本件異議人既未能提出任何關於舉發不實之事證
      ，甚至捏稱未在板橋市○○路335號居住，更徵其所辯悖
      於事實，顯有虛偽之情，礙難採信。至舉發單上開立時記
      載「92年」亦屬明顯誤載，並不影響舉發單之效力，異議
      人以此指摘舉發單之正確性，亦無可取。
    (四)綜上所述，異議人於前開時、地，駕車行經有號誌管制之
      交岔路口闖紅燈、違反處罰條例之行為，已堪認定。原處
      分機關依道路交通管理處罰條例第53條第1項，第60條第1
      項第3款，裁處異議人罰鍰5400元，並記違規點數3點，核
      無違誤，本件異議為無理由，應予駁回等語。
三、抗告意旨略以：(一)96年8月15日到板橋派出所領96年度交聲
    字第1005號裁定書，是板橋市○○路335號，但是在中興路
    94之2號信箱收到。(二)舉發警員稱抗告人出示駕駛執照及行
    車執照為不實證詞，查抗告人行車執照及駕照已遺失，何能
    出示？且96年2月8日之戶籍地址在板橋市○○路94之2號，
    並非95年12月20日之戶籍地在板橋市○○路。(三)通知上之填
    單日期為92年2月8日，違規時間為96年2月8日。何者為是？
    (四)96年2月8日並無經過信義路，如有經過，請警員依職權調
    取路口監視器之錄影帶證明。(五)收受通知聯者簽章非受處分
    人之簽名。綜上，請撤銷原裁定，另為適法之處分云云。
四、經查：(一)原法院將裁定書正本，分別寄往抗告人之前後戶籍
    地址，即「台北縣板橋市○○路335號」及「台北縣板橋市
    ○○路94之2號」，因無人收受，皆寄存於臺北縣警察局板
    橋分局板橋派出所，此有原法院送達證書二紙在卷可稽。抗
    告人係依據門首所留之通知書前往板橋派出所領取該裁定書
    ，又法院送達公文書皆附送達證書，是絕無抗告人所稱寄往
    「板橋市○○路335號」之裁定書，卻在「中興路94之2號」
    信箱收到之情形。(二)倘誠如抗告人所述行車執照及駕照皆遺
    失，警員告發之項目應加載「無照駕（騎）車」或「未帶行
    （駕）照」，而非通知單所載僅有闖紅燈之一項。又抗告人
    如未出示行照、駕照，又否認住於板橋市○○路335號（聲
    明異議狀第5點），則警員掣單告發之依據何來？且抗告人
    未於聲明異議狀指摘此點，是其抗辯未帶行照、駕照，顯不
    足採。(三)通知書上之填單日期，係警員將「96年」誤繕為「
    92年」，業據證人即警員施俊敏於原法院調查時當庭更正（
    原法院卷第16頁）。數字書寫錯誤在所難免，惟不影響舉發
    單之效力，已如前述。(四)抗告人是否於96年2月8日經過信義
    路？證人施俊敏於原法院結證稱，我當場有核對駕駛執照上
    的相片是該駕駛本人等語明確，是警員告發之對象即為抗告
    人，堪以認定。又本案係發生於96年2月8日，距今有七個月
    餘，以一般錄影紀錄約保存一個月而言，現已無法調取該路
    段附近之監視錄影紀錄。(五)又證人施俊敏稱，收受通知聯上
    的簽名是本件異議人所簽的（原法院96年7月23日訊問筆錄
    第2頁），是抗告人所辯通知單上之簽名非其所為，不足採
    信。綜上，抗告人抗告，核無理由，應該駁回。
五、據上論結，應依道路交通案件處理辦法第26條、刑事訴訟法
    第412條，裁定如主文。
中　　華　　民　　國　　96　　年　　9　　月　　28　 　日
                  刑事第十二庭審判長法　官   蔡永昌
　　　　　　　　　　　　　　　　    法  官 　王梅英
                  　　　　　　　　  法  官   陳榮和
以上正本證明與原本無異。
不得再抗告。
                                    書記官   林吟玲
中　　華　　民　　國　　96　　年　　9　　月　　28　 　日
